【裁判字號】    97,台抗,475
【裁判日期】    970627
【裁判案由】    違反毒品危害防制條例聲請具保停止羈押
【裁判全文】
最高法院刑事裁定              九十七年度台抗字第四七五號
抗  告  人  甲○○
上列抗告人因違反毒品危害防制條例案件，不服台灣高等法院中
華民國九十七年五月九日駁回聲請具保停止羈押之裁定（九十七
年度聲字第一三九六號），提起抗告，本院裁定如下：
    主  文
抗告駁回。
    理  由
按被告究竟有無刑事訴訟法第一百零一條、第一百零一條之一所
規定之羈押要件，應否羈押，以及羈押後其原因是否仍然存在，
有無繼續羈押之必要，事實審法院本得斟酌訴訟進行程度及其他
一切情形而為認定，故受羈押之被告除有刑事訴訟法第一百十四
條所列情形之一，經具保聲請停止羈押不得駁回外，如以其他原
因聲請具保停止羈押，其應否准許，事實審法院自有認定裁量之
權，苟無濫用其權限之情形，即不得任意指為違法。本件原裁定
略以：抗告人甲○○因涉犯毒品危害防制條例第四條第一項、懲
治走私條例第二條第一項之罪，經原審認犯罪嫌疑重大，且所犯
毒品危害防制條例第四條第一項之罪，其最輕本刑為五年以上有
期徒刑，而有羈押之必要，依刑事訴訟法第一百零一條第一項第
三款規定，予以裁定羈押。並先後裁定延長羈押。聲請意旨略稱
：本件業已宣判，則相關證據應已調查完畢，抗告人自無湮滅、
偽造、變造證據或勾串共犯或證人之虞，顯無羈押之必要。再同
案被告施桂寶，業經具保停止羈押，請比照准予具保停止羈押。
且抗告人現有肝硬化，有保外就醫之必要，爰請准予具保停止羈
押等語。惟查：抗告人因涉犯運輸毒品等案件，經第一審法院判
處無期徒刑，褫奪公權終身，嗣經原審改判處有期徒刑十年在案
，足見其犯罪嫌疑重大，為確保日後審判及執行之順利，自有羈
押之必要；至同案被告施桂寶雖前經交保在案，然其犯罪情節，
各不相同，亦不得據此認抗告人並無羈押之必要；而所稱有肝病
云云，亦非屬合於具保停止羈押之理由，因而駁回其聲請。經核
尚無不合。抗告意旨略以：抗告人雖經判決有罪，然已上訴，而
抗告人肝病纏身，必須治療，且羈押迄今已逾三年，因此顯無逃
亡之可能，亦不具羈押之必要性，為此請准予具保停止羈押等語
。然抗告意旨所述其罹患「肝硬化」乙節，並未提出任何證據資
以證明，空言徒托，自難認其有刑事訴訟法第一百十四條第三款
所列之情形，況其就原審本於其裁量權之適法行使，駁回抗告人
具保停止羈押之聲請，究竟如何違背法令，又未具體指明，徒執
陳詞，任意指摘。其抗告為無理由，應予駁回。
據上論結，應依刑事訴訟法第四百十二條，裁定如主文。
中    華    民    國  九十七  年    六    月  二十七  日
                      最高法院刑事第三庭
                          審判長法官  林  增  福
                                法官  張  清  埤
                                法官  陳  世  雄
                                法官  蔡  國  在
                                法官  郭  毓  洲
      本件正本證明與原本無異
                                      書  記  官
中    華    民    國  九十七  年    七    月    二    日
                                                      Ｑ


司法院資訊處製作；財團法人民間司法改革基金會備份。
